# 请教陈版主，出租子公司的会计处理

提问人：wx_60e27b5a0b34 时间：2021-07-05 12:25:00
A酒店是C公司的全资子公司，B是A酒店的法定代表人。 2015 年B与C公司签订协议，约定B向C公司承租A酒店并以A酒店的名义开展运营，租期10 年。C公司不参与A酒店的经营、管理。每年C公司收取B固定的租金，除具有保护性权利外无其他权利。租赁期满C公司如B不再续约，则收回A酒店进行经营管理。
请问陈版主，C公司原对A酒店的长期股权投资在租赁期开始日如何处理？C公司是否对A酒店还具有控制权？

回答人：chenyiwei
相当于内部承包 10 年，且继续以A酒店名义对外经营，因此在承租期间，A仍是C的子公司，应纳入C的合并报表范围。在C的合并报中，归属于B的收益从成本费用中列支。